臺灣高雄地方法院刑事判決　　　　　100年度審交易字第104號
公　訴　人　臺灣高雄地方法院檢察署檢察官
被　　　告　凌奇行
　　　　　　鄧春福
上列被告因過失傷害案件，經檢察官提起公訴（99年度偵字第36
126 號），本院判決如下：
    主  文
本件公訴不受理。
    理  由
一、公訴意旨除「凌吳瑞」應更正為「凌吳端」外，均如附件起
    訴書所載。
二、按告訴乃論之罪，告訴人於第一審辯論終結前，得撤回其告
    訴；又告訴經撤回者，法院應諭知不受理之判決，刑事訴訟
    法第238 條第1 項及第303 條第3 款定有明文。
三、本件被告凌奇行、鄧春福因過失傷害案件，經檢察官提起公
    訴，認被告2 人係犯刑法第284 條第1 項前段之過失傷害罪
    。依同法第287 條前段之規定，須告訴乃論。茲據告訴人凌
    吳端（凌吳端除就自己受傷部分對被告鄧春福提出告訴外，
    其為凌奇行之配偶，被告凌奇行因傷重未至偵查庭提出告訴
    ，由凌吳端依刑事訴訟法第233 條第1 項規定，就其夫受傷
    部分對被告鄧春福提出告訴）、鄧春福均於民國100 年3 月
    3 日具狀撤回其告訴，有撤回告訴狀2 紙在卷可稽，揆諸前
    開說明，爰不經言詞辯論，逕為諭知不受理之判決。
據上論斷，應依刑事訴訟法第303 條第3 款、第307 條，判決如
主文。
中    華    民    國   100    年    3     月    22    日
                  交通法庭  法  官  顏銀秋
以上正本證明與原本無異。
如不服本判決應於收受送達後10日內向本院提出上訴書狀，並應
敘述具體理由；如未敘述上訴理由者，應於上訴期間屆滿後20日
內向本院補提理由書（均須按他造當事人之人數附繕本）「切勿
逕送上級法院」。
中    華    民    國   100    年    3     月    22    日
                            書記官  林豐富
附件：99年度偵字第36126 號起訴書
臺灣高雄地方法院檢察署檢察官起訴書
                                     99年度偵字第36126號
    被      告  凌奇行  男  83歲（民國○○年○月○○日生）
                        住高雄市○○區○○里○○路83號
                        國民身分證統一編號：Ｚ000000000號
    被      告  鄧春福  男  67歲（民國○○年○月○○日生）
                        住高雄市○○區○○里○○路保慶巷
                          2號
                        國民身分證統一編號：Ｚ000000000號
上列被告等因過失傷害案件，已經偵查終結，認應提起公訴，茲
將犯罪事實及證據並所犯法條分敘如下：
        犯罪事實
一、凌奇行明知其未領有駕駛執照，不得騎乘機車，詎仍於民國
    99年7月7日無照騎乘車牌號碼M5Y-162號重型機車，後座搭
    載凌吳瑞，沿高雄縣橋頭鄉（現改制為高雄市橋頭區○○○
    路由西向東行駛，於同日10時35分許行經芋寮路81號前時，
    明知轉彎車應讓直行車先行，亦本應注意車前狀況，並隨時
    採取必要之安全措施，以避免發生碰撞之危險；鄧春福於同
    日騎乘車牌號碼OCV-077號重型機車，沿芋寮路東向西行駛
    ，本應注意車前狀況，隨時採取必要之安全措施，以避免發
    生碰撞之危險。而依當時天候晴、日間自然光線、柏油路面
    、路面乾燥、無障礙物及視距良好等客觀行車條件，亦無不
    能注意之情事，二人竟疏未注意，凌奇行逕於前開地點率然
    左轉，鄧春福因未注意車前狀況閃避不及，兩車因而發生擦
    撞。凌奇行因而受有右小腿撕裂傷併皮膚壞死、右腓骨開放
    性骨折、急性意識障礙及急性連滯留之傷害，凌吳瑞因而受
    有左髖挫傷之傷害，鄧春福因而受有左鎖骨骨折、左足瘀挫
    傷及皮膚缺損之傷害。
二、案經凌吳瑞、鄧春福訴由高雄縣（現改制為高雄市）政府警
    察局岡山分局報請偵辦。
        證據並所犯法條
一、證據清單及待證事實：
┌──┬───────────┬────────────┐
│編號│證據名稱              │待證事實                │
├──┼───────────┼────────────┤
│ 1  │被告鄧春福於偵查中之供│被告坦承於上揭時地與被告│
│    │述。                  │凌奇行發生車禍之事實，惟│
│    │                      │矢口否認有何過失犯嫌，辯│
│    │                      │稱：係對方突然左轉，伊反│
│    │                      │應不及撞到云云。        │
├──┼───────────┼────────────┤
│ 2  │證人即告訴人凌吳瑞之指│告訴人於上揭時地乘坐被告│
│    │訴。                  │凌奇行所騎乘機車，於上揭│
│    │                      │車禍發生前左轉彎要回家，│
│    │                      │其等機車彎過去快要到家門│
│    │                      │就被撞之事實。          │
├──┼───────────┼────────────┤
│ 3  │道路交通事故現場圖、道│(一)肇事地點當時為天候晴、│
│    │路交通事故調查報告表(一)│  夜間有照明、柏油路面、│
│    │(二)、高雄市○○○○○道│  路面乾燥、無障礙物及視│
│    │路交通事故初步分析研判│  距良好之事實。        │
│    │表及現場暨車損照片12張│(二)高雄縣政府警察局交通警│
│    │。                    │  察大隊交通事故審核小組│
│    │                      │  初步分析研判可能之肇事│
│    │                      │  原因為：被告凌奇行轉彎│
│    │                      │  車不讓直行車先行致肇事│
│    │                      │  、無照駕駛；被告鄧春福│
│    │                      │  未注意車前狀況，並隨時│
│    │                      │  採取必要之安全措施致肇│
│    │                      │  事之事實。            │
├──┼───────────┼────────────┤
│ 4  │義大醫療財團法人義大醫│(一)被告凌奇行受有右小腿撕│
│    │院診斷證明書3份。     │  裂傷併皮膚壞死、右腓骨│
│    │                      │  開放性骨折、急性意識障│
│    │                      │  礙及急性連滯留等傷害之│
│    │                      │  事實。                │
│    │                      │(二)告訴人凌吳瑞受有左髖挫│
│    │                      │  傷傷害之事實。        │
│    │                      │(三)被告鄧春福受有左鎖骨骨│
│    │                      │  折、左足瘀挫傷及皮膚缺│
│    │                      │  損等傷害之事實。      │
├──┼───────────┼────────────┤
│ 5  │公路監理電子閘門查詢結│被告凌奇行未領有駕駛執照│
│    │果1份。               │之事實。                │
└──┴───────────┴────────────┘
二、核被告凌奇行及被告鄧春福所為，均係犯刑法第284條第1項
    之過失傷害罪嫌。又被告凌奇行未經領有駕駛執照，其無駕
    駛執照駕車肇事，致人受傷，請依道路交通管理處罰條例第
    86條第1項之規定加重其刑。
三、依刑事訴訟法第251條第1項提起公訴。
    此  致
臺灣高雄地方法院
中    華    民    國   100    年    1     月    10    日
                              檢  察  官  黃  俊  嘉
                              檢  察  官  林  芝  郁
上正本證明與原本無異
中    華    民    國   100    年    1     月    19    日
                              書  記  官  徐  偉  棠
所犯法條：
中華民國刑法第284條
（過失傷害罪）
因過失傷害人者，處 6 月以下有期徒刑、拘役或 5 百元以下罰
金，致重傷者，處 1 年以下有期徒刑、拘役或 5 百元以下罰金
。
從事業務之人，因業務上之過失傷害人者，處 1 年以下有期徒
刑、拘役或 1 千元以下罰金，致重傷者，處 3 年以下有期徒刑
、拘役或 2 千元以下罰金。